【裁判字號】    98,訴,1455
【裁判日期】    981230
【裁判案由】    違反毒品危害防制條例
【裁判全文】
臺灣屏東地方法院刑事判決              98年度訴字第1455號
公  訴  人  臺灣屏東地方法院檢察署檢察官
被      告  甲○○
上列被告因違反毒品危害防制條例案件，經檢察官提起公訴（98
年度毒偵字第1289號），嗣被告於本院準備程序進行中先就被訴
事實為有罪之陳述，本院告知被告簡式審判程序之旨，並聽取當
事人之意見後，裁定改由受命法官獨任依簡式審判程序審理，判
決如下：
    主  文
甲○○施用第一級毒品，累犯，處有期徒刑壹年貳月；又施用第
二級毒品，累犯，處有期徒刑拾月。應執行有期徒刑壹年拾月。
    事  實
一、甲○○前於民國92年間，因施用毒品案件，經本院以92年度
    毒聲字第930 號裁定送觀察、勒戒，經評定無繼續施用毒品
    之傾向，於92年9 月17日釋放出所，並經臺灣屏東地方法院
    檢察署檢察官於92年9 月19日以92年度毒偵緝字第189 號為
    不起訴處分確定，又於前開觀察勒戒執行完畢釋放後5 年內
    之97年間，再犯施用毒品案件，經臺灣高等法院高雄分院以
    97年度上訴字5046號判決判處有期徒刑1 年、8 月，應執行
    有期徒刑1 年6 月，上訴後經最高法院98年度臺上字第992
    號判決駁回上訴而確定，復於同年間，再犯施用毒品案件，
    經臺灣高等法院高雄分院以98年度上訴字268 號判決處有期
    徒刑8 月、4 月，應執行有期徒刑10月確定，嗣經本院以98
    年度聲字第949 號裁定就上開各罪定應執行有期徒刑2 年4
    月確定，其又於98年間，因施用毒品案件，經本院以98年度
    訴字第674 號判決處有期徒刑1 年2 月、10月，應執行有期
    徒刑1 年10月確定，與前開案件接續執行，現在監執行中（
    此部分未構成累犯）。其另於93年間，因違反槍砲彈藥刀械
    管制條例案件，經臺灣高等法院高雄分院93年度上訴字第
    655 號判決處有期徒刑3 月、1 年2 月，應執行有期徒刑1
    年4 月，上訴後經最高法院93年度臺上字第5861號判決駁回
    上訴而確定，嗣因縮短刑期而於95年5 月30日假釋出監，付
    保護管束，至95年9 月4 日保護管束期滿未經撤銷假釋，視
    為執行完畢。
二、詎其猶不知悔改，明知海洛因及甲基安非他命分別經公告列
    為毒品危害防制條例第2 條第2 項第1 、2 款之第一級、第
    二級毒品，仍分別基於施用第一級毒品海洛因及第二級毒品
    甲基安非他命之犯意，於98年6 月17日不詳時間，在其位於
    屏東縣萬巒鄉○○村○○路58號之住處內，以將第一級毒品
    海洛因置入注射針筒內摻水稀釋後注射血管之方式，施用第
    一級毒品海洛因1 次，另以將甲基安非他命置於玻璃球吸食
    器內燒烤成煙霧吸食之方式，施用第二級毒品甲基安非他命
    1 次。嗣於98年6 月20日晚上8 時許，警方持臺灣屏東地方
    法院檢察署檢察官核發之拘票，在其友人李松聖位於屏東縣
    萬巒鄉○○村○○路7 號之住處內將其拘獲，警方並徵得其
    同意，採集其尿液檢體送檢驗，結果呈嗎啡及甲基安非他命
    陽性反應，而查知上情。
三、案經屏東縣政府警察局內埔分局報告臺灣屏東地方法院檢察
    署檢察官偵查起訴。
    理  由
一、本案被告甲○○所犯違反毒品危害防制條例案件，並非法定
    刑為死刑、無期徒刑或最輕本刑3 年以上有期徒刑之罪，亦
    非高等法院管轄第一審之案件，而被告於本院準備程序中就
    被訴事實為有罪之陳述，本院合議庭乃裁定由受命法官獨任
    進行簡式審判程序。又簡式審判程序之證據調查，依刑事訴
    訟法第273 條之2 規定，不受同法第159 條第1 項審判外陳
    述排除之限制，再被告對於卷內之各項證據，亦不爭執證據
    能力，故卷內所列之各項證據，自得作為證據，先予敘明。
二、上揭事實，業據被告坦承不諱，其為警所採集之尿液檢體，
    經送請台灣檢驗科技股份有限公司以酵素免疫分析法及氣相
    層析質譜儀法檢驗，結果呈嗎啡及甲基安非他命陽性反應，
    有該公司98年7 月6 日編號KＺ000000000000號濫用藥物尿液
    檢驗報告及尿液採證編號姓名對照表各1 份在卷足憑（見警
    卷第7 、9 頁），被告前開自白顯與事實相符，應堪採信。
    再按毒品危害防制條例於92年7 月9 日修正公布，其中第20
    條、第23條將施用毒品之刑事處遇程序，區分為「初犯」、
    「5 年內再犯」、「5 年後再犯」，而依立法理由觀之，僅
    限於「初犯」、「5 年後再犯」，始應先經觀察、勒戒或強
    制戒治程序，倘被告於5 年內已再犯，經依法追訴處罰，縱
    其第3 次（或第3 次以上）再度施用毒品之時間，在初犯經
    觀察、勒戒或強制戒治執行完畢釋放5 年以後，已不合於「
    5 年後再犯」之規定，且因已於「5 年內再犯」，顯見其再
    犯率甚高，原實施觀察、勒戒或強制戒治，已無法收其實效
    ，即應依該條例第10條處罰，最高法院95年5 月9 日95 年
    度第7 次刑事庭會議決議可資參照。查被告前於92年間，因
    施用毒品案件，經本院以92年度毒聲字第930 號裁定送觀察
    、勒戒，經評定無繼續施用毒品之傾向，於92年9 月17日釋
    放出所，並經臺灣屏東地方法院檢察署檢察官於92年9 月19
    日以92年度毒偵緝字第189 號為不起訴處分確定，又於前開
    觀察勒戒執行完畢釋放後5 年內之97年間，再犯施用毒品案
    件，經臺灣高等法院高雄分院以97年度上訴字5046號判決判
    處有期徒刑1 年、8 月，應執行有期徒刑1 年6 月，上訴後
    經最高法院98年度臺上字第992 號判決駁回上訴而確定，復
    於同年再犯施用毒品案件，經臺灣高等法院高雄分院以98年
    度上訴字268 號判決處有期徒刑8 月、4 月，應執行有期徒
    刑10月確定，嗣經本院以98年度聲字第949 號裁定就上開各
    罪定應執行有期徒刑2 年4 月確定，其又於98年間，因施用
    毒品案件，經本院以98年度訴字第674 號判決處有期徒刑1
    年2 月、10月，應執行有期徒刑1 年10月確定，與前開案件
    接續執行，現在監執行中等事實，有臺灣屏東地方法院檢察
    署刑案資料查註紀錄表、臺灣高等法院被告全國前案紀錄表
    各1 份在卷可按，是被告於觀察、勒戒執行完畢釋放後5年
    內已再犯施用毒品犯行，並經依法追訴處罰後，再犯本件施
    用第一級、第二級毒品犯行，即非屬前述「5 年後再犯」之
    情形，檢察官自應依法追訴。從而，本件事證明確，被告犯
    行洵堪認定，應依法論科。
三、查海洛因、甲基安非他命分屬毒品危害防制條例第2 條第2
    項第1 款、第2 款所規定之第一級毒品及第二級毒品。是核
    被告上開所為，分別係犯毒品危害防制條例第10條第1 項施
    用第一級毒品及同條第2 項之施用第二級毒品罪。其持有毒
    品復進而施用，持有毒品之低度行為，各為施用毒品之高度
    行為所吸收，均不另論罪。又被告所犯上開2 罪，犯意各別
    ，行為互殊，應予分論併罰。次查被告前有如事實欄所示之
    科刑及執行情形，有臺灣屏東地方法院檢察署刑案資料查註
    紀錄表、臺灣高等法院被告前案紀錄表各1 份附卷足憑，其
    於刑之執行完畢後5 年內，故意再犯本件有期徒刑以上之2
    罪，均為累犯，均應依刑法第47條第1 項加重其刑。爰審酌
    被告施用毒品，足以戕害其身心，滋生其他犯罪，且如前所
    述，其有多次施用毒品前科，素行不良，惟念其犯後坦承犯
    行，且施用毒品行為於本質上係屬自我戕害行為，反社會性
    之程度尚屬較低等一切情狀，並斟酌檢察官之求刑，分別量
    處如主文所示之刑，並定其應執行刑。
據上論斷，應依刑事訴訟法第273 條之1 第1 項、第299 條第1
項前段，毒品危害防制條例第10條第1 項、第2 項，刑法第11條
前段、第47條第1項、第51條第5 款，判決如主文。
本案經檢察官任亭到庭執行職務。
中    華     民     國    98   年    12   月    30    日
                    刑事第五庭  法  官  陳秀慧
以上正本證明與原本無異。
如不服本判決應於收受判決後10日內向本院提出上訴書狀，並應
敘述具體理由；其未敘述上訴理由者，應於上訴期間屆滿後20日
內向本院補提理由書（均須按他造當事人之人數附繕本）「切勿
逕送上級法院」。
中    華     民     國    98   年    12    月    30   日
                          書記官  溫訓暖
附錄本判決論罪科刑法條：
毒品危害防制條例第10條第1、2項：
施用第一級毒品者，處6月以上5年以下有期徒刑。
施用第二級毒品者，處 3 年以下有期徒刑。

司法院資訊處製作；財團法人民間司法改革基金會備份。
